---
title: "Redes Neurais"
output: html_document
---

## Redes Neurais Artificiais

As redes neurais artificiais (RNA) replicam o comportamento biológico de neurõnios no contexto de modelos de predição

Uma opção de ajuste de redes neurais no `R` é o pacote `nnet`, conforme apresentado abaixo. Esta versão do `nnet` exige uma resposta matricial, na qual as colunas representam classes e os valores são funções indicadoras.

```{r}
data(iris)
```

You can also embed plots, for example:

```{r, echo=FALSE}
head(iris)

index=sample(nrow(iris),50)
iriset=iris[index,]
resp = model.matrix(~Species-1, data=iriset)
fit = nnet(iriset[,1:4], resp, size=2, rang=0.1, decay=5e-4) 

complete.cases(iris)#verificar dodos faltantes

#visualização da rede neural

library(gamlss.add)
plot(fit)



```

Para realização de predições esta RNA podemos usar o `predict`. A tabela de confusão pode ser determinada empregando a comando `table` 

```{r pred}
preds=predict(fit)
classes=c('setosa','versicolor','verginica')[apply(preds, 1, which.max)]
table(iriset$Species,classes)

```

```{r pred2}
preds=predict(fit,newdata=iris[-index,-5])
classes=c('setosa','versicolor','verginica')[apply(preds, 1, which.max)]
(tbl=table(iris$Species[-index],classes))
sum(diag(tbl))/sum(tbl)
```

##Aprendizado de Máquina Express

```{r caret}
library(caret)
library(e1071)
paraMs=trainControl(method="cv",number=50,p=.60)
fit=train(iris[,-5],iris[,5],method="nnet",tuneLength = 10, trControl=paraMs)
plot(fit)
#Modelo que maximiza a acurácia preditiva
fit$finalModel


fit2=train(iris[,-5],iris[,5],method="rf",tuneLength = 10, trControl=paraMs)
plot(fit2)
#Modelo que maximiza a acurácia preditiva
fit2$finalModel


```